TALENT FILE

DÉVELOPPEUR SENIOR FULLSTACK JAVA ANGULAR

COULIBALY WAOPRON

COULWAO@GMAIL.COM +33 6 19 24 53 29

FRANCE(TOULOUSE)

14, CHEMIN DU VALLON 31400 TOULOUSE

PROFIL & AMBITION

Ingenieur informaticien avec 7 ans d'expériences et 4 ans en Angular et familié à la methodologie agile scrum, J'ai été impliqué dans des projets de conception et d'intégration d'outils d'aide à la prise de décision de « digitalisation » , dans la conception d'outils liés au domaine bancaire, de la distribution et de l'hydrocarbure, et mes compétences s'articulent autour de 3 domaines majeurs :

- Le conseil et l'assistance dans le cadre de projets de digitalisation
- La conception et l'implémentation et le support des solutions
- La conception et implémentation d'architectures logiciels (micro-service et distribuée)
- La gestion et le suivi de projets

Au cours de ces projets , je suis intervenu en tant que chargé de projets et développeur back-end ou fullstack sur plusieurs entreprises.

J'ai une expérience métier significative en tant que developpeur fullstack et gestionnaire d'application dans le domaine bancaire, avec une composante IT importante (analyse, planification, conception, développement, support utilisateurs, gestion de projets).

DIPLOMES & CERTIFICATIONS

Diplômes & Projets	École	Période
Master Data Scientiste	ISM PARIS	2022(15 mois en cours)
Master en Ingenierie informatique, clud computing et big Data	ENSET(Universite Mohamed medias de casa : Maroc)	2020-2021 2021-2022(en instance de soutenance)
Ingenieur des techniniques option génie logiciel	EDHEC(Abidjan)	2013-2014
Licence en génie logiciel et reseaux informatiques	EDHEC(Abidjan)	2012-2013
BTS option Dévéloppeur d'applications	ITES(Abidjan)	2010-2012

Certifications	Institut	Période
Formation 10.000 codeurs	OBJIS	2013



LANGUES

Langue	Niveau			
	Basique	Intermédiaire	Avancé	Bilingue
Français			X	
Anglais	X			
Allemand	X			

EXPERTISES

	Basique	Intermédiaire	Avancé	Excellent
VBA/Excel				X
SharePoint	Х			
Access			Х	
SQL Server		X	X	
Gestion de projet(Agile)		X		
Pack Office				Х
Jmeter		X		
Kubernate	Х			
Jenkins		X		
Docker		X		
Git/Gitlab/Github		X		
HTML/CSS				Х
Springboot			Х	
Hibernate(JPA)			Х	
Java8 et 11			Х	
Jar-xs			X	
Swagger2			Х	
Hibernate(JPA)			Х	
Springboot2			Х	
Spring security			Х	
Spring sécurity + jwt			Х	
Centralisation de			Х	
connexion Keycloak				
Architecture micro-			Χ	
services				
Architecture distribuée			Χ	
Thymeleaf			Χ	
Angular(2 à 14)		X		



Outils

Intelij, sprinboot2, starUML, modelio, kafka, Docker, jenkins kubernate,git/github, jUnit,O

Systèmes

Windows, Linux(connaissance intermediaires)

Langages

Angular(2 à 14), Java8 et 11, Plsql, TypeScript, PHP, VBA, SQL, CSS/HTML

Méthodologie

ITIL, Merise, Agile.

COMPETENCES FONCTIONNELLES

- Élaboration de cahier des charges et prise du besoin
- Elaboration d'architectures modernes(micro-service, distribuée)
- Pilotage, coordination de l'ensemble du cycle de vie du projet.
- Mise en place de stratégie de sécurité des applications web selon les recommendation de OWAPS Fondation
- Développement d'applications et mise en place de tests unitaire, d'integrations et de validation.
- Suivis de projets, et mise en place d'évolutions en conséquence.
- Formation des utilisateurs et support
- Rédaction de la documentation dédiée aux utilisateurs et à la maintenance des solutions déployées
- Gestion et management d'équipes
- Gestion de la relation client



EXPERIENCES PROFESSIONNELLES

TMC France SUD-OUEST(ESN)

Du 03/02/2023 à Aujourd'hui

Poste: Dévéloppeur Fullstack(JAVA/Springboot/Angular)

Contexte:

Consultant auprès des clients de TMC

Missions:

- Appuyer les équipes de developpement en tant dévéloppeur sénior
- Participer à la réalisation des projets à forte valeurs ajoutées.

Environnement technique

Java8/11, springboot2.x, spring security, Jwt, Junit, Jenkins, Docker, hibernate, oracle 11g, Actuator, angular15, Arc, Postman, Swagger2, Thymeleaf, Agile Scrum

Banque Nationale d'investissement Du 01/06/2021 à aujourd'hui

Poste: Gestionnaire d'applications

Contexte Bancaire

Missions

- Mise en place de technique de monitoring et d'orchestration (haute disponibilités)
- Mise en place de technique pour assurer la sécurité des applications web et API
- Formation et support
- Testes de performance des applications(Jmeter)
- Conception d'API Getway pour encapsuler les API afin d'en assurer un contrôle total

Environnement technique

Java8, Springboot2, hibernate, spring actuator, Jmeter



Banque Nationale d'investissement

Du 03/12/2018 au 01/06/2021

Poste : Développement et integrateur de solution

Contexte: Bancaire

Missions:

- Analyse de l'existant pour assurer la continuité des opérations
- Réalisation d'API(consultation solde, virement interne/externe, nivellement de comptes, anulation d'operations...)
- Réalisation d'applications metiers(gestion des courriers internes, gestion d'applications de gestion de garantie bancaire, application de veille règlementaire, application d'integration des fichiers de la monetique pour integration dans le SIB.
- Encapsulation d'API en API getway pour permetre aux prestataires externes de communiquer avec le SIB dans le cadre de certains projets soutraités.

Environnement technique

Java8, springboot2, spring security, Jwt, Junit, Jenkins, Docker, hibernate, oracle 11g, Actuator, angular8, Arc, Postman, Swagger2, Thymeleaf



OPEN2BE

Du 01/05/2018 au 31/12/2018 Poste: Développeur Backend Java

Contexte Edition de logiciels

Missions:

- Réalisation de micro-services Rest à partir d'une documentation
- Analyse et conception à partir d'un cahier des charges
- Testeur(tests unitaire, d'intégrations, et suivi de tests de validation)

Environnement technique Java8, springboot2, hibernate, uml, mysql,wavemaker, swagger2, JMeter, git/github, Thymeleaf



CONSULT IT Sarl

Du 14/05/2018 au 30/12/2018 Poste: Développeur full-stack Java

Contexte:

Télécommunication

Missions

- Analyse et conception à partir de cahiers des charges
- Conception d'architecture micro-services
- Développement de plateforme pour homologation d'équipement de télécommunication.
- Développement d'applications de gestions

Environnement technique

Java8, springboot2, spring security, Jwt, Java SE(Swing), gitlab, hibernate



TELCO Sarl

Du 01/09/2017 au 30/11/2018

Poste: Développeur full-stack Java-chef de projet

Contexte

Edition de logiciels

Missions:

- Analyse, conception et planification des tâches.
- Conception d'architectures moderne
- Mangement des résources(affection des taches et suivis)
- Réaliation de web services Rest
- Développement des applications metiers(desktop, web et mobile)
- Pilotage de la rédaction des documents et support de formation
- Supervion des formations utilisateur

Environnement technique

Gantt, Jira, springboot, swagger2, spring security, Log4j, hibernate, mysql, sql, angular, kotlin, ionic, API Gps, Thymeleaf



OXYD CONSULTING GROUP Sarl

Du 01/08/2014 au 13/05/2017

Poste: Développeur full-stack Java-chef de projet

Contexte Edition de logiciel

Missions

- Analyse et conception à partir de cahier des charges
- Dévéloppement d'application de gestion d'actes d'état civil(mariage, naissance et décès)
- Dévéloppement d'application de paie des agents municipaux

Environnement technique

Java7/8/9, springboot, spring sécurity, Jenkins, git, hibernate, mysql, sql serveur, JSF, Thymeleaf



PROFIL & AMBITION

Dévéloppeur depuis plus de 7 ans, j'ai intervenu dans des projets de conception et d'intégration d'outils d'aide à la prise de décision de « digitalisation » , dans la conception d'outils liés au domaine bancaire, de l'assurance, de l'hydrocabure, du transport et de l'éducation. Ces différents projets m'ont permis d'explorer et d'adopter les meilleurs pratiques liées au metier du développeur full-stack. Sur le plan rélationnel, ces projets m'ont plongés dans plusieurs univers de diverses équipes constituées à la suite des unes et des autres, de talentueux développeurs ce qui a developpé en moi un excellent esprit collaboratif et de partage. Mes compétences s'articulent autour de 7 domaines majeurs :

- Le conseil et l'assistance dans le cadre de projets de digitalisation
- La conception et l'implémentation et le support des solutions
- La conception et implémentation d'architectures logiciels (monolithique, microservice et distribuée)
- La mise en place d'outils et de strategies de sécurisation des applications
- La mise en place d'outils et de strategies pour assuer la haute disponibilité des applications(monitoring)
- La gestion et le suivi de projets
- Assurer la montée en compétence des équipes de dev.

Au cours de ces projets , je suis intervenu en tant que chargé de projets et développeur sur plusieurs entreprises.

J'ai une expérience métier significative en tant que developpeur fullstack et gestionnaire d'application dans le domaine bancaire, avec une composante IT importante (analyse, planification, conception, développement, support utilisateurs, gestion de projets).

DIPLOMES & CERTIFICATIONS

Diplômes & Projets	École	Période
Master Data Scientiste	ISM PARIS	2022(15 mois en cours)
Master en Ingenierie informatique, clud computing et big Data	ENSET(Universite Mohamed medias de casa : Maroc)	2020-2021 2021-2022(en instance de soutenance)
Ingenieur des techniniques option génie logiciel	EDHEC(Abidjan)	2013-2014
Licence en génie logiciel et reseaux informatiques	EDHEC(Abidjan)	2012-2013
BTS option Dévéloppeur d'applications	ITES(Abidjan)	2010-2012

Certifications	Institut	Période
Formation 10.000 codeurs	OBJIS	2013



LANGUES

Langue	Niveau			
	Basique	Intermédiaire	Avancé	Bilingue
Français			X	
Anglais	X			
Allemand	X			

EXPERTISES

	Basique	Intermédiaire	Avancé	Excellent
VBA/Excel				X
SharePoint	Х			
Access			Х	
SQL Server		Х	Х	
Gestion de projet(Agile)		Х		
Pack Office				X
Jmeter		Х		
Kubernate	Х			
Jenkins		Х		
Docker		Х		
Git/Gitlab/Github		X		
HTML/CSS				X
Springboot			Х	
Hibernate(JPA)			Х	
Java8 et 11			Х	
Jax-ws/Jax-rs			Х	
Swagger2			Х	
Hibernate(JPA)			Х	
Springboot2			X	
Spring security			X	
Spring sécurity + jwt			Х	
Centralisation de			Х	
connexion Keycloak				
Architecture micro-			Χ	
services				



Architecture distribuée		X	
Thymeleaf		X	
Angular(2 à 14)	X		

Outils

Intelij, sprinboot2, starUML, modelio, kafka, Docker, jenkins kubernate,git/github, jUnit,O

Systèmes

Windows, Linux(connaissance intermediaires)

Langages

Angular(2 à 14), Java8 et 11, Plsql, TypeScript, PHP, VBA, SQL, CSS/HTML

Méthodologie

ITIL, Merise, Agile.

COMPETENCES FONCTIONNELLES

- Élaboration de cahier des charges et prise du besoin
- Elaboration d'architectures modernes(micro-service, distribuée)
- Pilotage, coordination de l'ensemble du cycle de vie du projet.
- Mise en place de stratégie de sécurité des applications web selon les recommendation de OWAPS Fondation
- Développement d'applications et mise en place de tests unitaire, d'integrations et de validation.
- Suivis de projets, et mise en place d'évolutions en conséquence.
- Formation des utilisateurs et support
- Rédaction de la documentation dédiée aux utilisateurs et à la maintenance des solutions déployées
- Gestion et management d'équipes
- Gestion de la relation client
- Une excellente culture du partage



EXPERIENCES PROFESSIONNELLES

Banque Nationale d'investissement Du 01/06/2021 au 06/01/2023 Poste : Gestionnaire d'applications



Contexte

Secteur Bancaire(plus de 1200 employés)

Missions ou projets réalisé

- Mise en place de technique de monitoring et d'orchestration (haute disponibilités)
- Mise en place de technique pour assurer la sécurité des applications web et API
- Formation et support
- Conception d'API Getway pour encapsuler les API afin d'en assurer un contrôle total
- Conception d'application de gestion de courriers bancaires

Environnement technique

Java8, Springboot2, hibernate, spring actuator, AspectJ, thymeleaf, angular, oracle, Mysql, ORION(core banking), Jira(planification et suivi des projets), docker, jenkins, Jmeter(test de performance), keycloack(stratégie de centratlisation et de delegation des connexions aux applications)

Commentaires

Ma mission a été de mettre en place des systèmes de gestion de la haute disponibilité des applications et assurer le monitoring. Le defis a été de pouvoir rassembler autour d'une meme plateforme les applications developpées au sein de la banque qu'elles soient en RestFull ou MVC et peut importe le langage de programmation utilisé.



Banque Nationale d'investissement

Du 03/12/2018 au 01/06/2021

Poste: Développeur Fullstack(Java/Angular)



Contexte:

Bancaire(plus de 1200 employés)

Missions et projets réalisés:

- Analyse de l'existant pour assurer la continuité des opérations
- Réalisation d'API(consultation solde, virement interne/externe, nivellement de comptes, anulation d'operations...)
- Réalisation d'applications metiers(gestion des courriers internes, gestion d'applications de gestion de garantie bancaire, application de veille règlementaire, application d'integration des fichiers de la monetique pour integration dans le SIB.
- Encapsulation d'API en API getway pour permetre aux prestataires externes de communiquer avec le SIB dans le cadre de certains projets soutraités.
- Mise en place de plateforme de monitoring de transaction monetique
- Réalisation d'application de gestion de garantie bancaire
- Réalisation d'application de gestion de veille reglementaire

Environnement technique

Java 8, springboot2, spring security, Jwt, Junit, Jenkins, Docker, hibernate, oracle 11g, Actuator, angular8, Arc, Postman, Swagger2, Thymeleaf, angular, intellij

Commentaires

Ma mission a été de mettre de participer en tant que developpeur backend Java à mise en place d'API getway sécurisée de micro-services de transactions bacaires qui communiquent avec le SIB et d'autres applications externes(mobile et web). Le défis au niveau de la sécurité pour cela nous avons dans un premier mise l'accent sur spring sécurité.

Pour les applications de gestion j'ai l'ai réalisées entant que developpeur fullstack.



OPEN2BE

Du 01/05/2018 au 31/12/2018 Poste: Développeur Backend Java



Contexte

Edition de logiciels(plus 300 employés)

Missions et projets réalisés :

- Réalisation de micro-services Rest à partir d'une documentation
- Analyse et conception à partir d'un cahier des charges
- Testeur(tests unitaire, d'intégrations, et suivi de tests de validation)

Environnement technique

Java8, springboot2, hibernate, uml, mysql,wavemaker, swagger2, JMeter, git/github, Thymeleaf

Commentaires

En freelace, ma mission a été de mettre de participer en tant que developpeur backend Java à mise en place deux plateformes : pour les artistes de Paris et les Juristes de Paris. J'ai aussi intervenu egalement entant que testeur.



CONSULT IT Sarl

Du 14/05/2018 au 30/12/2018

Poste: Développeur full-stack Java



Contexte:

Télécommunication (Approvial and certication services) Plus 300 employés

Missions et projets réalisés

- Analyse et conception à partir de cahiers des charges
- Conception d'architecture micro-services
- Développement de plateforme pour homologation d'équipement de télécommunication.
- Développement d'applications de gestions de cotation en ligne(pour gerer 42 pays Africain).
- Développement d'application des gestion RH

Environnement technique

Java8, springboot2, spring security, Jwt, Java SE(Swing), gitlab, hibernate, spring MVC

Commentaires

Ma mission a été de participer en tant que developpeur fullstack à la mise en place d'une plateforme de cotation utilisé par les circusalles presentent dans 42 pays d'Afrique.



TELCO Sarl

Du 01/09/2017 au 30/11/2018

Poste : Développeur full-stack Java-chef de projet



Contexte

Edition de logiciels(plus 100 employés)

Missions et projets réalisés:

- Analyse, conception et planification des tâches.
- Conception d'architectures moderne
- Mangement des résources(affection des taches et suivis)
- Réaliation de web services Rest
- Développement des applications metiers(desktop, web et mobile)
- Pilotage de la rédaction des documents et support de formation
- Supervion des formations utilisateur

Environnement technique

Gantt, Jira, springboot, swagger2, spring security, Log4j, hibernate, mysql, sql, angular, kotlin, ionic, API Gps, Thymeleaf

Commentaires

Ma mission a été de participer en tant que developpeur backend Java à mise en place d'une plateforme de gestion d'activité de securité privée. Celle-ci était constitué d'une partie web et d'une autre partie mobile. Elle était couplée à un module de gestion de paie.

J'ai aussi intervenu comme chef de projet avec une équipe de 6 personnes.



OPENLAB CONSULTING

Du 01/02/2017 au 31/12/2022

Poste : Développeur full-stack(Consultant et freelance) : en temps partiel



Contexte

Edition de logiciel(plus de 100 employés)

Missions et projets réalisés

- Analyse et conception à partir de cahier des charges
- Conception et implémentation d'acrchitectures logicielles
- Dévéloppement d'application de gestion commercial(Hydrocarbure)
- Développement d'application de gestion de distribution de produits
- Formateur et encradreur des équipes dev
- Conseils et accompagnement sur les questions de digitalisation
- Conseils en sécurité applicatives et de la haute performance des applications
- Conduire et planifier les tests de sécurité et de performances applicatives
- Déploiement et administration d'infrastrucures réseau informatique
- Mise en place d'environnement de virtualisation et de conteneurisation

Environnement technique

Java7/8/9/11, springboot, spring sécurity, jwt, OpenId, keycloack, git, hibernate, mysql, sql serveur, Jmeter, vmware, virtual box, docker, jenkins, kubernates

Commentaires

En tant que consultant libre, ma mission a été d'accompagner en prenant une part active en tant que developpeur fullstack dans la réalisation de tous les projests de cette start-up. Les applications réalisées touchent les domaines de l'hydrocarbure, de la grande distribution, du BTP...



OXYD CONSULTING GROUP Sarl

Du 01/08/2014 au 13/05/2017

Poste: Développeur full-stack Java-chef de projet

Contexte

Edition de logiciel

Missions et projets réalisés

- Analyse et conception à partir de cahier des charges
- Dévéloppement d'application de gestion d'actes d'état civil(mariage, naissance et décès)
- Dévéloppement d'application de paie des agents municipaux

Environnement technique

Java7/8/9, springboot, spring sécurity, Jenkins, git, hibernate, mysql, sql serveur, JSF, Thymeleaf

Commentaires

En tant que consultant libre, ma mission a été d'accompagner en prenant une part active en tant que developpeur fullstack dans la réalisation de tous les projests

